【裁判字號】    96,訴,1323
【裁判日期】    970131
【裁判案由】    違反毒品危害防制條例
【裁判全文】
臺灣屏東地方法院刑事判決              96年度訴字第1323號
公  訴  人  臺灣屏東地方法院檢察署檢察官
被      告  甲○○
                    （現另案
上列被告因違反毒品危害防制條例案件，經檢察官提起公訴（96
年度毒偵字第1998號），被告於準備程序中就被訴事實為有罪之
陳述，經本院合議庭裁定改以簡式審判程序審理，判決如下：
    主  文
甲○○施用第一級毒品，累犯，處有期徒刑壹年；扣案含有第一
級毒品海洛因成分之注射針筒壹支沒收銷燬之。
    事  實
一、甲○○前於民國92年因施用毒品案件，經本院以92年度毒聲
    字第1136號裁定送觀察、勒戒，因無繼續施用毒品傾向，經
    臺灣屏東地方法院檢察署檢察官於92年9 月4 日以92年毒偵
    字第1380號為不起訴處分確定，並於翌日釋放出所。再於93
    年間因施用毒品案件，經本院以93年度訴字第468 號判決判
    處應執行有期徒刑1 年2 月確定，嗣於95年3 月28日縮短刑
    期假釋出監，迨於95年6 月24日假釋期滿未經撤銷以執行完
    畢論。詎甲○○仍不知戒除毒癮，竟於觀察勒戒執行完畢釋
    放後5 年內，基於施用第一級毒品海洛因之犯意，於96年8
    月18日12時30分許，在其位於屏東縣九如鄉○○村○○街45
    號住處廁所內，將海洛因摻水混合後置入針筒，以注射之方
    式施用第一級毒品海洛因1 次，嗣於96年8 月19日14時許，
    在屏東縣麟洛鄉○○路鄭成功廟後方廁所處，因行跡可疑為
    警攔檢盤查時，發覺其右手臂有注射針孔痕跡，經其主動自
    長褲口袋內提出而扣得其所有含有海洛因成分之注射針筒1
    支，並同意採尿送驗結果呈嗎啡陽性反應，始悉上情。
二、案經屏東縣警察局屏東分局報告臺灣屏東地方法院檢察署檢
    察官偵查起訴。
    理  由
一、本案被告甲○○所犯為死刑、無刑徒刑或最輕本刑為3 年以
    上有期徒刑以外之罪，其於準備程序中就被訴事實為有罪之
    陳述，經法官告知簡式審判程序之旨，並聽取公訴人之意見
    後，依刑事訴訟法第273 條之1 第1 項規定，裁定由受命法
    官獨任進行簡式審判程序，合先敘明。
二、上開事實，業據被告甲○○於本院審理時坦承不諱，且被告
    為警查獲時採尿送驗結果，呈嗎啡（即海洛因水解後之反應
    ）之陽性反應，有正修科技大學超微量研究科技中心96年9
    月6 日檢驗報告1 紙在卷可證，並有注射針筒1 支扣案足憑
    。上述扣案之注射針筒1 支，經送高雄醫學大學附設中和紀
    念醫院檢驗結果呈海洛因陽性反應，顯然沾附有第一級毒品
    海洛因成分之事實，有該院96年12月14日0000-000號檢驗報
    告1 紙在卷可憑（見本院卷第18頁）。上述鑑驗結果，係檢
    驗機關本於專業知識及以精密儀器科學檢驗方法所得之結論
    ，自可憑信，足見被告自白與事實相符，堪以採信。查被告
    前於92年因施用毒品案件，經本院以92年度毒聲字第1136號
    裁定送觀察、勒戒，因無繼續施用毒品傾向，經臺灣屏東地
    方法院檢察署檢察官於92年9 月4 日以92年毒偵字第1380號
    為不起訴處分確定，並於翌日釋放出所，此有臺灣屏東地方
    法院檢察署刑案資料查註紀錄表及臺灣高等法院被告前案紀
    錄表各1 份在卷可參。從而，本件事證明確，被告經觀察勒
    戒執行完畢釋放後，5 年內再犯本件施用毒品之犯行堪予認
    定。
三、查海洛因屬毒品危害防制條例第2 條第2 項第1 款所稱之第
    一級毒品，不得持有、施用，被告竟持以施用，核其所為，
    係犯同條例第10條第1 項之施用第一級毒品罪。其施用前持
    有海洛因之低度行為，應為施用之高度行為所吸收，不另論
    罪。查被告前於93年間因施用毒品案件，經本院以93年度訴
    字第468 號判決判處應執行有期徒刑1 年2 月確定，嗣於95
    年3 月28日縮短刑期假釋出監，迨於95年6 月24日假釋期滿
    未經撤銷以執行完畢論乙節，有臺灣屏東地方法院檢察署刑
    案資料查註紀錄表及臺灣高等法院被告前案紀錄表各1 份在
    卷可按，其受有期徒刑之執行完畢後，5 年之內故意再犯有
    期徒刑以上之罪，為累犯，應依刑法第47條第1 項之規定加
    重其刑。爰審酌被告素行非佳，此有卷附之臺灣高等法院被
    告前案紀錄表1 份可參，且被告經觀察勒戒及多次刑事科刑
    處罰後，仍未能戒除毒癮，顯見其無戒毒悔改之意，惟念其
    施用毒品乃自戕行為，及其施用毒品之次數僅1 次，犯罪後
    坦認犯行，態度尚稱良好等一切情狀，量處如主文所示之刑
    。扣案之注射針筒1 支，因沾有第一級毒品海洛因成分，已
    如前述，與第一級毒品海洛因無法分離，應依毒品危害防制
    條例第18條第1 項前段規定沒收銷燬之。
據上論斷，應依刑事訴訟法第273 條之1 第1 項、第299 條第1
項前段，毒品危害防制條例第10條第1 項、第18條第1 項前段，
刑法第11條、第47條第1 項，判決如主文。
本案經檢察官顏珮珊到庭執行職務
中    華    民    國    97    年    1     月    31    日
                  刑事第二庭    法  官  陳海寧
以上正本證明與原本無異。
如不服本判決應於收受本判決送達後10日內向本院提出上訴書狀
，其未敘述上訴理由者，並得於提起上訴後10日內向本院補提理
由書狀（均須按他造當事人之人數附繕本）「切勿逕送上級法院
」
中    華    民    國    97    年    2     月    14    日
                                書記官  馮得弟
附錄本案論罪科刑法條
毒品危害防制條例第10條
施用第一級毒品者，處 6 月以上 5 年以下有期徒刑。
施用第二級毒品者，處 3 年以下有期徒刑。


司法院資訊處製作；財團法人民間司法改革基金會備份。
